臺灣彰化地方法院刑事判決　　　　　　　 96年度易字第473號
公　訴　人　臺灣彰化地方法院檢察署檢察官
被　　　告　甲○○
上列被告因竊盜案件，經檢察官提起公訴（96年度偵字第2706號
），本院依簡式審判程序判決如下：
    主  文
甲○○攜帶兇器竊盜，累犯，處有期徒刑拾月；扣案之剪刀壹把
沒收。
  犯罪事實及理由
一、本件犯罪事實除補充及更正如下外，其餘均與檢察官起訴書
    之記載相同，茲引用之（如附件）：
（一）甲○○前因犯贓物案件，經本院於民國90年9 月30日以90
      年度簡字第67號判決有期徒刑3 月，得易科罰金確定；又
      因違反毒品危害防制條例案件，經本院於90年7 月21日以
      90年度易字第372 號判決有期徒刑8 月確定，上開2 罪並
      定應執行刑有期徒刑9 月確定。再因犯偽造文書案件，經
      本院於91年9 月19日以91年度簡字第85號判處有期徒刑4
      月確定；復因違反槍砲彈藥刀械管制條例、施用第一級毒
      品、第二級毒品、贓物案件，經臺灣高等法院臺中分院分
      別判處有期徒刑1 年2 月，併科罰金新臺幣18萬元、10月
      、5 月、5 月，並定其應執行刑為有期徒刑2 年6 月，併
      科罰金新臺幣18萬元，最高法院於92年5 月8 日駁回上訴
      確定，該罪之有期徒刑部分，並與前開偽造文書案件之罪
      刑，定應執行刑有期徒刑2 年8 月確定。嗣經入監接續服
      刑，而於94年11月25日因假釋出監，並於95年9 月20日因
      假釋付保護管束期滿未經撤銷視為執行完畢。
（二）扣案之剪刀1把為被告所有、供竊車所用之物。
（三）本案係警員於執行查緝民生竊盜勤務時，行經彰化縣芳苑
      鄉○○段第000-0000地號前廢棄雞寮查察可疑犯罪目標時
      ，在該處發現被告身旁有未懸掛號牌之自用小客貨車，經
      警以警用電腦查詢結果，係失竊車輛，合理懷疑被告有竊
      盜之犯罪嫌疑而查獲。
二、本件證據除補充被告於本院審理時之自白外，其餘亦均與檢
    察官起訴書之記載相同，茲引用之（如上附件）。
三、本案查獲經過係警員於執行查緝民生竊盜勤務時，行經彰化
    縣芳苑鄉○○段第000-0000地號前廢棄雞寮查察可疑犯罪目
    標時，在該處發現被告身旁有未懸掛號牌之自用小客貨車，
    經警以警用電腦查詢結果，係失竊車輛而查獲；且當時警員
    一進入廢棄雞寮，被告即行逃逸，嗣因跌倒方為警捉獲，警
    員旋對被告表示該處有贓物，要來查贓，且將被告帶至本案
    贓車旁，查看該車，發覺為失竊車輛後即行盤問被告是否為
    其所竊一情，有被告警詢筆錄記載附卷及被告於本院審理時
    供陳明確可憑。綜核上情，警員顯已知犯罪事實梗概，並已
    合理懷疑被告涉有犯嫌，則被告於警方合理懷疑其為犯罪人
    後，始供陳行竊一事，自與自首之要件不合，附此敘明。
四、量刑理由
    爰審酌被告素行非佳，有臺灣高等法院被告前案紀錄表可參
    ，正值青壯之年，不思循正當途徑獲取所需，視法律於無物
    ，任意竊取他人財物，侵害他人權益非微，惡性非輕，及其
    所得財物之價值，且甫於96年初因另犯竊盜案件，為本院他
    股審理中，即再犯本件竊案，亦為上開前案紀錄表載明可考
    ，應認毫無悔改之心，惟念及被告自始坦承犯行，態度尚屬
    良好等一切情狀，量處如主文所示之刑。
五、應適用之法條：
    (一)刑事訴訟法第273 條之1 第1 項，第299 條第1 項前段
        、第310 條之2 、第454 條第2 項。
    (二)刑法第321 條第1 項第3 款、第47條第1 項、第38條第
        1 項第2款。
六、(一)按本判決係依刑事訴訟法第310條之2、第454條第2項製
        作，依法僅需記載當事人欄、主文、犯罪事實、證據名
        稱、應適用之法條及得於10日內上訴之旨，並得以簡略
        方式為之；如認定之犯罪事實、證據及應適用之法條，
        與檢察官聲請簡易判決處刑書或起訴書之記載相同者，
        得引用之。
    (二)又上揭所指應記載之「犯罪事實」，揆諸同法第308條
        後段原關於有罪之判決書應記載「事實」之規定，已修
        正為應記載「犯罪事實」，核其修正之立法理由，即指
        明「犯罪事實」，係指符合犯罪構成要件之具體社會事
        實。是以構成犯罪事實以外之其他適用法律事實，例如
        刑罰加重（含累犯在內)或減輕事由等，自可無須在「
        犯罪事實」欄中記載（法院辦理刑事訴訟案件應行注意
        事項第14 4點參照），惟仍應於主文中予以表明，並於
        應適用之法條欄予以引用。
七、如不服本件判決，得自收受送達之日起10日內，向本院提起
    上訴。
本案經檢察官劉世豪到庭執行職務。
中　　華　　民　　國　　96　　年　　5 　　月　　23　　日
                  刑事第四庭    法　官　周淡怡
以上正本證明與原本無異。
如不服本判決，應於判決送達後10日內向本院提出上訴狀 (須附
繕本)。
告訴人或被害人對於判決如有不服具備理由請求檢察官上訴者，
其上訴期間之計算係以檢察官收受判決正本之日期為準。
中　　華　　民　　國　　96　　年　　5 　　月　　23　　日
                                書記官  劉玫金
附錄論罪科刑法條全文
中華民國刑法第321 條（加重竊盜罪）
犯竊盜罪而有左列情形之一者，處6 月以上、5 年以下有期徒刑
：
一  於夜間侵入住宅或有人居住之建築物、船艦或隱匿其內而犯
    之者。
二  毀越門扇、牆垣或其他安全設備而犯之者。
三  攜帶兇器而犯之者。
四  結夥三人以上而犯之者。
五  乘火災、水災或其他災害之際而犯之者。
六  在車站或埠頭而犯之者。
前項之未遂犯罰之。
